臺灣臺中地方法院刑事判決　　　　　　 100年度易字第3537號
公　訴　人　臺灣臺中地方法院檢察署檢察官
被　　　告　李和連
上列被告因妨害秘密等案件，經檢察官提起公訴（100年度偵字
第22180號），本院因被告所犯非死刑、無期徒刑、最輕本刑為
三年以上有期徒刑之罪或高等法院管轄第一審案件，經被告就被
訴事實為有罪之陳述，裁定進行簡式審判程序，判決如下：
    主    文
李和連成年人故意對少年犯竊錄身體隱私部位罪，處有期徒刑陸
月，如易科罰金，以新臺幣壹仟元折算壹日；又成年人故意對少
年犯恐嚇危害安全罪，處有期徒刑肆月，如易科罰金，以新臺幣
壹仟元折算壹日；又成年人故意對少年犯恐嚇危害安全罪，處有
期徒刑伍月，如易科罰金，以新臺幣壹仟元折算壹日。應執行有
期徒刑壹年，如易科罰金，以新臺幣壹仟元折算壹日。
    犯罪事實及理由
一、本件犯罪事實及證據，除起訴書「犯罪事實」欄第一段第1
    行關於「00000000（年籍、姓名詳卷內密封袋，以下簡稱甲
    女）」應補充更正為「00000000（83年7月生，於本案發生
    時為未滿18歲之少年，有其年籍資料在卷可稽，以下簡稱甲
    女）」，及加列「被告李和連於本院審理時之自白」為證據
    之外，餘均引用起訴書之記載（如附件）。
二、論罪科刑﹕
  (一)新舊法比較：
    按行為後法律雖有修正，但其內容僅係形式上做文字之修正
    ，或僅係將法理明文化，或僅係變動法條項次時，因未涉及
    犯罪構成要件或處罰內容之變更，自非屬法律之變更，而無
    依刑法第2條第1項之規定予以比較新舊法之必要。查「兒童
    及少年福利法」於民國100年11月30日經總統以華總一義字
    第10000267831號令將名稱修正為「兒童及少年福利與權益
    保障法」，並修正全文共118條（其中與本案相關之第112條
    係自100年12月2日生效），比較修正前「兒童及少年福利法
    」第70條之規定，與修正後「兒童及少年福利與權益保障法
    」第112條之規定，除將「不在此限」之文字修改為「從其
    規定」外，其餘文字內容並無二致，該修正前後條文既僅係
    形式上做文字之修正及條次調整，自不生新舊法比較之問題
    ，被告之行為，應逕適用裁判時之修正後「兒童及少年福利
    與權益保障法」第112條規定。
  (二)核被告李和連所為，分別係犯刑法第315條之1第2款之竊錄
    身體隱私部位罪及同法第305條之恐嚇危害安全罪。被告所
    犯上開1次竊錄身體隱私部位罪及2次恐嚇危害安全罪，犯意
    各別，行為互殊，應分論併罰。又被告行為時為已滿20歲之
    成年人，甲女（83年7月生）於被告行為時係12歲以上未滿
    18歲之少年，被告成年人故意對少年犯上開3罪，應依兒童
    及少年福利與權益保障法第112條第1項前段規定，均加重其
    刑。爰審酌被告竊錄甲女之身體隱私部位，又以言語恐嚇甲
    女，嚴重侵害甲女之個人隱私，對甲女之身心造成難以抹滅
    之傷害，其行實值非難；兼衡酌被告犯後坦承犯行，及其並
    無其他犯罪之前科等一切情狀，分別量處如主文所示之刑，
    及諭知易科罰金之折算標準，並定其應執行刑。又被告所犯
    上開3罪原均得易科罰金，所定應執行之刑雖逾6月，依刑法
    第41條第8項規定，仍得易科罰金，是併就所定應執行之刑
    諭知易科罰金之折算標準。公訴人雖就2次恐嚇取財犯行部
    分分別具體求處有期徒刑5月、7月，惟本院斟酌上情，認公
    訴人之上開求刑稍嫌過重，併予敘明。
三、依刑事訴訟法第273條之1第1項、第299條第1項前段、第310
    條之2、第454條，兒童及少年福利與權益保障法第112條第1
    項前段，刑法第315條之1第2款、第305條、第41條第1項前
    段、第8項、第51條第5款，刑法施行法第1條之1，判決如主
    文。
本案經檢察官張良旭到庭執行職務。
中    華    民    國   100    年    12    月    30    日
                  刑事第十四庭  法  官  戴嘉慧
以上正本證明與原本無異。
如不服本判決應於收受判決後10日內向本院提出上訴書狀，並應
敘述具體理由；其未敘述上訴理由者，應於上訴期間屆滿後20日
內向本院補提理由書（均須按他造當事人之人數附繕本）；「切
勿逕送上級法院」。
告訴人或被害人對於判決如有不服具備理由請求檢察官上訴者，
其上訴期間之計算係以檢察官收受判決正本之日期為準。
                                書記官  劉晴芬
中    華    民    國   100    年    12    月    30    日
【附錄本案論罪科刑法條】
《刑法第305條》
以加害生命、身體、自由、名譽、財產之事，恐嚇他人致生危害
於安全者，處2年以下有期徒刑、拘役或3百元以下罰金。
《刑法第315條之1》
有下列行為之一者，處3年以下有期徒刑、拘役或3萬元以下罰金
：
一、無故利用工具或設備窺視、竊聽他人非公開之活動、言論、
    談話或身體隱私部位者。
二、無故以錄音、照相、錄影或電磁紀錄竊錄他人非公開之活動
    、言論、談話或身體隱私部位者。
《兒童及少年福利與權益保障法第112條》
成年人教唆、幫助或利用兒童及少年犯罪或與之共同實施犯罪或
故意對其犯罪者，加重其刑至二分之一。但各該罪就被害人係兒
童及少年已定有特別處罰規定者，從其規定。
對於兒童及少年犯罪者，主管機關得獨立告訴。
【附件】
臺灣臺中地方法院檢察署檢察官起訴書
                                    100年度偵字第22180號
    被      告  李和連  男  28歲（民國○○年○○月○日生）
                        住臺中市○○區○○路1段168巷38號
                        國民身分證統一編號：Ｚ000000000號
上列被告因妨害秘密等案件，已經偵查終結，認應該提起公訴，
茲將犯罪事實及證據並所犯法條分敘如下：
            犯罪事實
一、被告李和連與00000000（年籍、姓名詳卷內密封袋，以下簡
    稱甲女）於民國99年9月間結交為男女朋友。99年10月底起
    ，甲女數度欲與李和連分手，詎李和連竟基於竊錄甲女乳房
    等上身裸體等身體隱私部位之犯意，於99年10月間某日起至
    同年11月初某日止間之某日，趁甲女在李和連位在臺中市○
    ○區○○路1段168巷38號住家房間內裸睡時，以手機等具有
    照相功能之某不詳機器，對甲女之乳房、裸體等身體隱私部
    位拍照，並儲存於其所有之電腦、手機內。99年11月初之某
    日，甲女與李和連感情生變而吵架，雖本欲與李和連一同返
    回李和連上開住所，卻因爭吵而執意不願下車，並大聲爭吵
    引起李和連之母李蕭鴛鴦出門關切；詎李和連竟基於恐嚇之
    故意，以「若不與之下車就要給他媽媽看一個很精采的東西
    」等危害名譽言語脅迫甲女，使甲女心生畏懼，致生危害於
    安全，甲女打消不願下車之意，按原意遂與之返家，嗣經李
    和連出示電腦裡儲存有甲女上開睡覺時之裸照。同年11月底
    之某日，甲女於同上處所李和連之房間內，與之發生爭吵並
    提出分手要求，李和連復萌生恐嚇之故意，以若不與之交往
    將對外散布其裸照等危害名譽言語恐嚇甲女，使之生畏佈心
    ，致生危害於安全。嗣檢察官偵辦李和連對甲女妨害性自主
    案件時，訊問甲女發現上情。
二、案經本檢察官自動檢舉偵辦。
            證據並所犯法條
一、證據及待證事實：
    ┌─┬────────┬─────────────┐
    │編│供述及非供述證據│待證事實                  │
    │號│                │                          │
    ├─┼────────┼─────────────┤
    │一│被告李和連於警局│曾於被害人甲女睡覺時，以相│
    │  │初詢時之供述    │機對甲女拍攝上身裸露照片，│
    │  │                │拍錄時甲女不知情；被告有對│
    │  │                │甲女告知拍攝照片，因甲女要│
    │  │                │求而給甲女閱覽；經甲女要求│
    │  │                │已刪除該拍攝隱私部位照片等│
    │  │                │事實                      │
    ├─┼────────┼─────────────┤
    │二│被害人甲女之指述│被告將電腦及手機中儲存照片│
    │  │                │放映予被害人閱覽前，被害人│
    │  │                │並不知其身體隱私部位遭竊錄│
    │  │                │；被告2次以所拍攝身體隱私 │
    │  │                │照片將出示他人等危害其名譽│
    │  │                │事項之言論告知等事實      │
    └─┴────────┴─────────────┘
二、核被告所為，係犯刑法第315條之1第2款以照相竊錄他人身
    體隱私部位、第305條恐嚇等罪嫌。被告妨害秘密與2次恐嚇
    等犯行，犯意各別，罪名有異，請分論併罰。
三、依刑事訴訟法第251條第1項提起公訴。
      此    致
台灣臺中地方法院
中    華    民    國   100    年    10    月    12    日
                          檢  察  官  陳佞如
本件正本證明與原本無異
中    華    民    國   100    年    10    月    28    日
                          書  記  官  黃仲薇